臺灣臺北地方法院刑事判決
111年度簡上字第109號
上  訴  人  
即  被  告  陳麗雪





上列上訴人即被告因妨害風化案件，不服本院中華民國111年5月
24日所為之111年度簡字第462號第一審刑事簡易判決（聲請簡易
判決處刑書案號：110年度偵字第31718、32392號），提起上訴
，本院管轄之第二審合議庭判決如下：
    主  文
上訴駁回。
    事實及理由
一、本案經本院管轄第二審合議庭審理結果，認原審以被告甲○○
    所為係各犯刑法第30條第1項前段、第231條第1項之幫助圖
    利容留性交罪，各判處有期徒刑3月，並定應執行刑有期徒
    刑5月，暨均諭知如易科罰金以新臺幣（下同）1,000元折算
    1日；未扣案之犯罪所得7萬6,000元應沒收，如全部或一部
    不能沒收或不宜執行沒收時，追徵其價額，經核其認事、用
    法及量刑均無不當，應予維持，是本案關於事實、證據及理
    由，除「被告於本院準備程序及審理中之供述」（見本院卷
    第42至43、64頁）外，其餘均引用原審刑事簡易判決之記載
    （如附件）。
三、被告上訴意旨略以：我坦承犯罪，但認為刑度過重以及原審
    判的犯罪所得過高，犯罪所得應扣除我向他人所承租之金額
    云云。
四、本院之判斷：
  ㈠量刑之輕重，係事實審法院得依職權自由裁量之事項，茍已
    斟酌刑法第57條各款所列情狀而未逾越法定刑度，則不得遽
    指為違法；又刑罰之量定屬法院自由裁量之職權行使，但仍
    應審酌刑法第57條所列各款事由及一切情狀，為酌量輕重之
    標準，並非漫無限制，在同一犯罪事實與情節，如別無其他
    加重或減輕之原因，下級法院量定之刑，亦無過重或失輕之
    不當情形，則上級法院對於下級法院之職權行使，原則上應
    予尊重（最高法院72年台上字第6696號判決意旨參照）。由
    上可知，法律固賦予法官自由裁量權，但此項裁量權之行使
    ，並非得以恣意為之，仍應受一般法律原則之拘束，苟無濫
    用裁量權、違反比例原則、重要量刑事由未予斟酌之情事，
    尚難謂有違法或不當之處。
  ㈡經查，本案經原審審理結果，認被告犯罪事證明確；而就刑
    之裁量，原審已審酌被告犯後態度、家庭經濟及生活狀況、
    智識程度、素行、犯罪動機、目的、手段、情節，各判處有
    期徒刑3月，並定應執行刑有期徒刑5月，暨均諭知易科罰金
    之折算標準。是本院認原審量處之刑度，認事用法尚無違誤
    ，並已依本件個案事由而加以審酌刑之輕重，其量刑要無違
    法可言，所宣告之刑與被告犯罪情節相衡，亦難謂有過重之
    不當情形。
  ㈢原審就犯罪所得部分認定並無違誤：
  ⒈基於澈底剝奪犯罪所得，以根絕犯罪誘因之意旨，不問成本
    、利潤，均應沒收。是以新修正刑法有關犯罪所得之計算，
    應採總額原則而全數沒收，不予扣除成本。末按刑法及相關
    法令基於「不正利益不應歸犯罪行為人所有」之普世原則，
    在確定利得直接來自於不法行為，除其得因發還被害人而不
    予沒收外，此一利得範圍是否扣除成本，學理上雖有「總額
    原則」與「淨額原則」之分，然105年7月1日施行之刑法第3
    8條之1第1項之立法說明載敘「依實務多數見解，基於澈底
    剝奪犯罪所得，以根絕犯罪誘因之意旨，不論成本、利潤均
    應沒收」等旨，明白揭示犯罪所得之沒收，採取學理上之「
    總額原則」（最高法院109年度台上字第743號判決意旨參照
    ）。
  ⒉經查，本案並無證據顯示被告曾直接自性交易收取之對價中
    抽成，而係藉由轉租收取之費用為其幫助營利之所得，堪認
    被告轉租所得租金，性質上即屬被告就本案兩次幫助犯圖利
    容留性交罪之犯罪所得，是原審據以認定被告本案犯罪所得
    為76,000元乙節【計算式：16,000元＋60,000元＝76,000元】
    ，應無違誤。被告就此固辯稱犯罪所得應扣除其向房東所承
    租之租金費用云云，惟該租金費用支出屬其成本花銷之一部
    ，以利其遂行幫助圖利容留性交罪之犯行，依據前揭說明，
    犯罪所得之沒收本不應扣除成本，而應就其總額為全數沒收
    ，是被告所辯要無可採，本案仍應就被告轉租所得全數之租
    金為沒收，如全部或一部不能沒收或不宜執行沒收時，則追
    徵其價額。
  ㈣至被告請求合併執行云云，按裁判除關於保安處分外，於確
    定後執行之；又依刑法第48條應更定其刑者，或依刑法第53
    條及第54條應依刑法第51條第5款至第7款之規定，定其應執
    行之刑者，由該案犯罪事實最後判決之法院之檢察官，聲請
    該法院裁定之。前項定其應執行之刑者，受刑人或其法定代
    理人、配偶，亦得請求前項檢察官聲請之，刑事訴訟法第45
    6條前段及第477條分別定有明文。是數罪併罰定應執行刑之
    聲請，須於數判決均確定後，由檢察官發動或由被告、被告
    之法定代理人、配偶請求檢察官向法院聲請之，法院僅能就
    檢察官提出之聲請審查後為准否之裁定，揆諸前開規定，被
    告於本案為上揭請求，要屬無據，爰不另為定其應執行刑之
    裁定，併予指明。
  ㈤從而，被告徒以前揭上訴意旨，據為請求撤銷原審判決，尚
    屬無據，是本件上訴為無理由，應予駁回。
據上論斷，應依刑事訴訟法第455條之1第1項、第3項、第368條
、第373條，判決如主文。
本案經檢察官邱舜韶聲請簡易判決處刑、檢察官葉惠燕到庭執行
職務。
中　　華　　民　　國　　111 　年　　9 　　月　　13　　日
　　　　　　　　　刑事第十八庭  審判長法　官　宋雲淳
                                      法  官  陳盈呈
                                      法　官　范雅涵
以上正本證明與原本無異。
不得上訴。
　　　　　　　　　　　　　　　　      書記官　楊文祥
中　　華　　民　　國　　111 　年　　9 　　月　　13　　日